臺灣臺中地方法院刑事判決　　　　　　　　　　　　　九十三年度易字第八四九號
　　公　訴　人　臺灣臺中地方法院檢察署檢察官
　　被　　　告　甲○○
右列被告因幫助詐欺案件，經檢察官提起公訴（九十三年度核退偵字第四號、九十二
年度偵字第一九八八三號）及移
於準備程序期日就起訴及併辦之犯罪事實均為有罪之陳述，經本院合議庭評議後，裁
定由受命法官獨任進行簡式審判程序審理，本院判決如左：
    主  文
甲○○連續幫助共同連續意圖為自己不法之所有，以詐術使人將本人之物交付，累犯
，處有期徒刑陸月，如易科罰金，以佰元折算壹日。
    事實及理由
一、本案犯罪事實：
  (一)甲○○前因違反槍砲彈藥刀械管制條例、麻醉藥品管理條例及妨害秩序罪等案件
    ，分別經法院判處有期徒刑十月、六月、七月確定在案後，經臺灣高等法院臺中
    分院以八十九年度聲字第二九六號裁定合併定其應執行有期徒刑一年八月確定，
    甫於民國九十年四月二十五日因縮短刑期假釋付保護管束期滿，以已執行論。
  (二)惟甲○○明知其與向其蒐購金融機構存款帳戶之姓名年籍不詳綽號「小胖」之成
    年男子與「小胖」之姓名年籍不詳之成年男性友人等二人，均非熟識，且金融機
    構存款帳戶係個人理財之重要工具，攸關個人財產、信用之表徵，並可預見一旦
    交予他人使用，即有供作財產犯罪用途之可能，且一般人取得他人存簿及提款卡
    之目的在於取得贓款及掩飾犯行不易遭人追查，而甲○○對於提供帳戶必然供作
    他人從事不法犯罪使用等情節雖無確信，但仍基於縱若其金融機構帳戶被利用作
    為詐欺取財之工具亦不違背其本意之概括幫助犯意，先於九十二年三月十四日以
    前之某日，在臺中市○○路某處，以新臺幣（下同）三千元之代價，將其前向其
    不知情之同居女友蔣嘉芳（業經臺灣臺中地方法院檢察署檢察官以九十三年度偵
    緝字第五四八號為不起訴處分）所借得使用之蔣嘉芳所有之臺中縣大雅鄉郵局帳
    號00000000000000號存款帳戶之存摺、提款卡及帳戶密碼等資料
    （下稱帳戶一），出售、交付予「小胖」之姓名年籍不詳之成年男性友人使用，
  而容許該不詳成年男子及其所屬詐騙集團藉該存摺、提款卡等資料，遂行詐欺取
    財之犯行；次於同年六月下旬某日，在臺中市○○路與大雅路交岔口附近，以三
    千元之代價，將其前向彰化銀行水湳分行申請之帳號000000000000
    00號帳戶之存摺、提款卡及帳戶密碼等資料（下稱帳戶二），出售、交付予綽
    號「小胖」之成年男子使用，而容許綽號「小胖」之成年男子及其所屬詐騙集團
    藉該等存摺、提款卡等資料，遂行詐欺取財之犯行；再於同年八月二十日至同年
    八月二十五日間之某日，在臺中市○○路與大雅路交岔口附近，以三千元之代價
    ，將其於同年八月二十日向臺中市○○路郵局申請補發之帳號00000000
    000000號帳戶之存摺、提款卡及帳戶密碼等資料（下稱帳戶三），出售、
    交付予綽號「小胖」之成年男子使用，而容許綽號「小胖」之成年男子及其所屬
    詐騙集團藉該等存摺、提款卡等資料，遂行詐欺取財之犯行。
  (三)嗣綽號「小胖」之成年男子與「小胖」之姓名年籍不詳之成年男性友人及渠等所
    屬之詐騙集團之不詳成年成員，即基於意圖為自己不法所有之概括犯意聯絡，先
    於九十二年三月間某日，以行動電話向丁○○發送不實之「聯群資訊公司」中獎
    通知簡訊，嗣丁○○依簡訊所載電話向自稱為該公司職員之「謝文瑛」、「王文
    凱」之該詐騙集團之不詳成年成員詢問獎金領取事宜後，該等詐騙集團之不詳成
    年成員即向丁○○謊稱需先繳納獎金一成之稅金，致丁○○陷於錯誤，而依渠等
    指示，在高雄縣路竹郵局匯款共計五十三萬八千元（同年三月十四日匯出二十八
    萬八千元、同年三月十七日匯出二十五萬元）至前述帳戶一；次在報紙夾報分類
    廣告刊登「世華銀行信貸0000－000000李曉菁」之不實信用貸款訊息
    ，適有丙○○於同年七月三十日因亟需用錢而撥打上開電話，該詐騙集團之不詳
    成年女子即自稱為「李曉菁」，並向丙○○謊稱須先匯款二萬六千元保證金後方
    可辦理貸款，致丙○○陷於錯誤，而於同年七月三十日十一時十分許，在臺中縣
    東勢鎮彰化銀行匯款二萬六千元至前述帳戶二；再由該詐騙集團之不詳成年男性
    成員於同年八月二十六日下午撥打電話給乙○○○，謊稱其係健保局陳科長，要
    求乙○○○至銀行操作提款機辦理健保退費事宜，致乙○○○陷於錯誤，乃於同
    日下午二時二十五分許，在臺北縣八里鄉淡水第一信用合作社，依指示操作提款
    機，而將一萬零九百四十八元匯款至前述帳戶三。丁○○、丙○○及乙○○○分
    別匯出前開款項後，該等款項旋遭提領一空，嗣渠等事後未獲獎金、貸款及健保
    退費，始知受騙。
二、本案證據：
  (一)被告甲○○於本院準備程序就起訴及併辦之犯罪事實所為認罪之陳述。
  (二)證人蔣嘉芳於偵訊之證述。
  (三)被害人丁○○、丙○○、乙○○○於警訊之指述。
  (四)卷附之前述帳戶一、帳戶二、帳戶三之開戶資料及交易往來明細查詢資料，以及
    被害人丙○○、丁○○所提出各該匯款之匯款執據。
三、核姓名年籍不詳綽號「小胖」之成年男子與「小胖」之姓名年籍不詳之成年男性
    友人及渠等所屬之詐騙集團之不詳成年成員，係犯刑法第三百三十九條第一項之
    詐欺取財罪，且彼此間有犯意聯絡、行為分擔，應論以共同正犯，又渠等先後詐
    欺取財之犯行，時間緊接，方法相同，觸犯構成要件相同之罪名，顯係基於概括
    犯意為之，應論以連續犯。故核被告所為，係犯刑法第三十條第一項、第三百三
    十九條第一項之幫助詐欺取財罪。被告先後多次幫助詐欺取財之犯行，時間緊接
    ，方法相同，觸犯構成要件相同之罪名，顯係基於概括犯意為之，應論以連續犯
    ，並依法加重其刑。又被告前因違反槍砲彈藥刀械管制條例、麻醉藥品管理條例
    及妨害秩序罪等案件，分別經法院判處有期徒刑十月、六月、七月確定在案後，
    經臺灣高等法院臺中分院以八十九年度聲字第二九六號裁定合併定其應執行有期
    徒刑一年八月確定，甫於九十年四月二十五日因縮短刑期假釋付保護管束期滿，
    以已執行論，有臺灣臺中地方法院檢察署刑案資料查註紀錄表及臺灣高等法院被
    告全國前案紀錄表在卷可按，其於五年內再犯本件有期徒刑以上之罪，為累犯，
    應依刑法第四十七條規定，遞加重其刑。被告幫助他人犯詐欺取財罪，為從犯，
    核其涉案情節遠不若正犯為重，爰依刑法第三十條第二項之規定，按正犯之刑減
    輕之，並遞加後減之。爰審酌被告貪圖小利，恣意提供其所有之各該金融機構存
    款帳戶供他人非法使用，非但助長社會犯罪風氣，更導致犯罪偵查困難，且業已
    致使本件被害人分別受有前述損害，其行為殊屬不當，惟念及被告並未實際參與
    本件詐欺取財犯行，對於破壞社會治安之責難性，尚不若實際實施犯罪行為之正
    犯為重，暨其犯後態度等一切情狀，量處如主文所示之刑，並諭知易科罰金之折
    算標準，以示懲儆。
四、依刑事訴訟法第二百七十三條之一第一項、第三百十條之二、第四百五十四條、
    第二百九十九條第一項前段，刑法第三十條第一項、第二項、第五十六條、第三
    百三十九條第一項、第四十七條、第四十一條第一項前段，罰金罰鍰提高標準條
    例第一條前段、第二條，判決如主文。
中      華      民      國     九十四     年     一     月    二十六    日
                                臺灣臺中地方法院刑事第十一庭
                                    法  官  廖  慧  如
右正本證明與原本無異。
如不服本判決，應於判決送達後十日內向本院提出上訴狀，上訴於臺灣高等法院臺中
分院（須附繕本 ）。
                                     書記官
中      華      民      國     九十四     年     一     月    二十六    日
附錄本案論罪科刑法條：
刑法第三百三十九條第一項
意圖為自己或第三人不法之所有，以詐術使人將本人或第三人之物交付者，處五年以
下有期徒刑、拘役或科或併科一千元以下罰金。
